臺灣橋頭地方法院刑事判決
110年度簡上字第227號
上  訴  人  
即  被  告  王紫紓




選任辯護人  謝昌育法扶律師
上列上訴人即被告因竊盜案件，不服本院簡易庭民國110年11月9
日110年度簡字第1617號第一審簡易判決（起訴書案號：110年度
偵字第8778號），提起上訴，本院管轄之第二審合議庭判決如下
：
    主  文
上訴駁回。
    理  由
壹、本案經本院審理結果，認第一審簡易判決以被告甲○○犯刑法
    第320條第1項之竊盜罪，處拘役40日，諭知以新臺幣（下同
    ）1,000元折算1日之易科罰金折算標準，其認事用法及量刑
    均無不當，應予維持，除證據部分補充被告於本院審理時之
    自白外（簡上卷第49頁），其餘犯罪事實、證據及理由均引
    用第一審簡易判決書之記載（如附件）。
貳、被告上訴意旨略以：我沒有錢繳納易科罰金，請法院從輕量
    刑等語（簡上卷第79頁）。辯護人則以：被告長期受身心障
    礙相關疾病所苦，被告前案亦為竊盜罪，法院以被告相同犯
    行應從重量刑是否能達到教化效果並非無疑，被告已有心悔
    悟，持續於醫療機構接受治療，但因無法負擔住院費用未能
    入院治療，請求撤銷原判決，從輕量刑等語為被告辯護（簡
    上卷第48、79頁）。
參、上訴駁回理由：
一、按量刑輕重，係事實審法院得依職權自由裁量之事項，茍已
    斟酌刑法第57條各款所列情狀而未逾越法定刑度，則不得遽
    指為違法；在同一犯罪事實與情節，如別無其他加重或減輕
    之原因，原審法院量定之刑，亦無過重或失輕之不當情形，
    則上訴審法院對原審法院之職權行使，原則上應予尊重（最
    高法院72年台上字第6696號判決、85年度台上字第2446號判
    決意旨參照）。
二、經查，原審認被告犯行事證明確，應適用刑法第320條第1項
    之竊盜罪予以論科，並於理由欄中敘明：審酌被告正值壯年
    ，並非無謀生能力，不思以正當途徑獲取生活所需，竟貪圖
    個人不法利益，率爾徒手竊取商家所陳列商品，顯見其法紀
    觀念實屬淡薄，並侵害告訴人之財產法益，且嚴重影響社會
    秩序安全，復致告訴人因此受有財產損害，所為實屬可議；
    惟念及被告於犯後尚知坦承犯行，態度尚可；復考量被告自
    陳尚未與告訴人達成和解，其亦無經濟能力賠償告訴人所受
    損失一情，致其所犯造成告訴人所受損害之程度未能獲減輕
    ；兼衡以被告本案犯罪知動機、手段、情節及其所竊取財物
    之價值、告訴人所受損失之程度；參以被告前已有數次竊盜
    犯罪經法院論處罪刑，並經執行完畢之前科紀錄（未構成累
    犯），卻仍於前案執行完畢後再次違犯相同竊盜案件，實應
    予以非難；暨衡及被告之教育程度為高職畢業、家庭經濟狀
    況為勉持及其自陳目前無業，因患有雙相情緒緒障礙（躁鬱
    症） 及睡眠障礙症，因而領有輕度身心障礙證明，現單身
    獨居等家庭生活狀況，以及被告所提出高雄市立聯合醫院民
    國110年9月10日出具之診斷證明書及身心障礙證明等一切情
    狀，判處被告拘役40日，如易科罰金，以1千元折算1日。則
    原審已就被告之犯罪情節、家庭生活經濟狀況、智識程度、
    犯後態度、素行、告訴人所受損害等刑法第57條各款所定量
    刑應審酌之事項，皆妥為斟酌，所處之刑復未逾越法定刑度
    範圍，亦無輕重失衡而違反罪刑相當性之情形，核其量刑，
    並無失當，則被告上訴理由主張原審量刑過重乙節，即無理
    由。
三、是被告以前詞請求撤銷原判決，請求輕判，為無理由，應予
    駁回。
據上論斷，應依刑事訴訟法第455條之1第1項、第3項、第368 條
、第373條，判決如主文。
本案經檢察官陳志銘提起公訴，檢察官丙○○到庭執行職務。
中　　華　　民　　國　　111 　年　　5 　　月　　11　　日
             刑事第一庭    審判長法  官  楊智守
                                 法  官  陳狄建
                                 法　官  林  筠
以上正本證明與原本無異。
不得上訴。
中　　華　　民　　國　　111 　年　　5 　　月　　11　　日
                                 書記官  邱上一
附錄論罪科刑法條：
中華民國刑法第320條
意圖為自己或第三人不法之所有，而竊取他人之動產者，為竊盜
罪，處5年以下有期徒刑、拘役或50萬元以下罰金。
意圖為自己或第三人不法之利益，而竊佔他人之不動產者，依前
項之規定處斷。
前二項之未遂犯罰之。
附件：
臺灣橋頭地方法院刑事簡易判決　　　　 110年度簡字第1617號
公　訴　人　臺灣橋頭地方檢察署檢察官
被　　　告　甲○○
上列被告因竊盜案件，經檢察官提起公訴（110 年度偵字第8778
號），茲因被告自白犯罪，本院認宜以簡易判決處刑（原案號：
110 年度審易字第622 號），爰不經通常審理程序，逕以簡易判
決處刑如下：
    主  文
甲○○犯竊盜罪，處拘役肆拾日，如易科罰金，以新臺幣壹仟元折
算壹日。
未扣案之犯罪所得即如附表所示之物均沒收之，於全部或一部不
能沒收或不宜執行沒收時，追徵其價額。
   事實及理由
一、甲○○於民國110 年5 月6 日下午7 時57分許，騎乘車牌號碼
    000-000 號普通重型機車前往址設於高雄市○○區○○路0000號
    之寶雅國際股份有限公司（下稱寶雅公司）「左營高鐵」門
    市（下稱寶雅左營高鐵店）後，竟意圖為自己不法之所有，
    基於竊盜之犯意，徒手竊取該店內所陳列於貨架上之如附表
    所示之商品共15項（價值共計為新臺幣【下同】5,544 元）
    ，得手後旋即離開現場。嗣經寶雅左營高鐵店店員於翌日( 
    即7 日) 清點店內商品數量後，發現有所短缺，經寶雅公司
    保安部門調閱上開寶雅左營高鐵店內之監視器錄影畫面後乃
    報警處理，始循線查悉上情。
二、前揭犯罪事實，業據被告甲○○於警詢及本院審理中坦承不諱
    （見警卷第3 、4 頁；審易卷第45頁），核與證人即寶雅公
    司告訴代理人乙○○於警詢中所證述被告竊盜過程及被告所竊
    得物品之品項、數量等情節大致相符（見警卷第6 至9頁）
    ；復有寶雅公司出具之刑事委任狀、寶雅左營高鐵店內及案
    發現場附近之監視器錄影畫面翻拍照片26張、寶雅公司提出
    之商品價目表1 份、遭竊商品照片16張、被告所騎乘之車牌
    號碼000-000 號普通重型機車之車輛詳細資料報表1 份在卷
    可稽（見警卷第10至29頁）；基此，足認被告上開任意性之
    自白核與前揭事證相符，可資採為認定被告本案犯罪事實之
    依據。綜上所述，本案事證已臻明確，被告上開竊盜犯行，
    應堪以認定。
三、論罪科刑部分：
  ㈠核被告所為，係犯刑法第320 條第1 項之竊盜罪。
  ㈡爰審酌被告正值壯年，並非無謀生能力，不思以正當途徑獲
    取生活所需，竟貪圖個人不法利益，率爾徒手竊取商家所陳
    列商品，顯見其法紀觀念實屬淡薄，並侵害告訴人之財產法
    益，且嚴重影響社會秩序安全，復致告訴人寶雅公司因此受
    有財產損害，所為實屬可議；惟念及被告於犯後尚知坦承犯
    行，態度尚可；復考量被告自陳尚未與告訴人達成和解，其
    亦無經濟能力賠償告訴人所受損失一情（見審易卷第45頁）
    ，致其所犯造成告訴人所受損害之程度未能獲減輕；兼衡以
    被告本案犯罪知動機、手段、情節及其所竊取財物之價值、
    告訴人所受損失之程度；並參以被告前已有數次竊盜犯罪經
    法院論處罪刑，並經執行完畢之前科紀錄( 未構成累犯) 一
    節，有臺灣高等法院被告前案紀錄表在卷可參，卻仍於前案
    執行完畢後再次違犯相同竊盜案件，實應予以非難；暨衡及
    被告之教育程度為高職畢業、家庭經濟狀況為勉持及其自陳
    目前無業，因患有雙相情緒緒障礙( 躁鬱症) 及睡眠障礙症
    ，因而領有輕度身心障礙證明，現單身獨居等家庭生活狀況
    （見被告警詢筆錄受詢問人欄〈警卷第1 頁〉；審易卷第46頁
    ），以及被告所提出高雄市立聯合醫院110 年9 月10日出具
    之診斷證明書及身心障礙證明( 見審易卷第49、51頁) 等一
    切具體情狀，量處如主文所示之刑，並諭知如主文所示之易
    科罰金折算標準。
四、沒收部分：按犯罪所得，屬於犯罪行為人者，沒收之，於全
    部或一部不能沒收或不宜執行沒收時，追徵其價額，刑法第
    38條之1 第1 項前段、第3 項分別定有明文。查被告本案所
    竊得之如附表所示之商品等物，應均屬被告本案竊盜犯行之
    犯罪所得，雖未據扣案，然依現存卷證資料，並無其他證據
    足認被告已將該等犯罪所得轉給第三人，自應認仍屬被告所
    有；且如予以宣告沒收或追徵，亦無刑法第38條之2 第2 項
    所定「過苛之虞」、「欠缺刑法上之重要性」、「犯罪所得
    價值低微」或「為維持受宣告人生活條件之必要」情形；又
    為避免被告因犯罪而享有犯罪所得，並依據告訴人於警詢中
    所述上開遭竊物品之價值等節，爰依刑法第38條之1 第1 項
    前段、第3項之規定，宣告沒收之，並於全部或一部不能沒
    收時或不宜執行沒收時，追徵其價額。
五、據上論斷，應依刑事訴訟法第449 條2 項、第3 項、第454
    條第2 項，刑法第320 條第1 項、第41條第1 項前段、第38
    條之1 第1 項前段、第3 項，刑法施行法第1 條之1 第1 項
    ，逕以簡易判決處刑如主文。
六、如不服本件判決，得自收受判決送達之日起20日內，向本院
    提起上訴狀，上訴於本院管轄之第二審地方法院合議庭( 須
    附繕本)。本案經檢察官陳志銘提起公訴，檢察官楊翊妘到
    庭執行職務。
中　　華　　民　　國   110    年    11    月    9     日
                  橋頭簡易庭      法  官  許瑜容
以上正本證明與原本無異。
如不服本判決，應於判決送達之日起20日內向本院提出上訴書狀
。
中　　華　　民　　國   110    年    11    月    11    日
                                  書記官  林榮志
附錄本判決論罪科刑法條全文：
中華民國刑法第320條
意圖為自己或第三人不法之所有，而竊取他人之動產者，為竊盜
罪，處5 年以下有期徒刑、拘役或50萬元以下罰金。
意圖為自己或第三人不法之利益，而竊佔他人之不動產者，依前
項之規定處斷。
前二項之未遂犯罰之。
附表：
編號 遭竊商品名稱 數量 價值( 新臺幣) 1 喬梵典雅白麝香96ML女用香水 壹瓶 499元 2 LOVE LOVE 戀愛物語女性淡香水2.5ML 壹瓶 199元 3 FANTASY 香水18ML-B LUE 壹瓶 149元 4 LUMINA零死角曲面粉底刷 壹支 189元 5 16 BRAND迷你雜誌彩妝盤-03 肉桂奶茶色 壹個 595元 6 LUMINA A3 腮紅蜜粉兩用刷 壹支 199元 7 LUMINA A5 遮瑕粉底刷 壹支 149元 8 16 BRAND鏡子 壹個 200元 9 VISEE 流線聚焦眼線膠筆321 壹組 280元 10 16 BRAND元氣少女雲霧腮紅PAPAYA SHOT 壹組 235元 11 日本太陽社玻尿酸美容原液10ML 貳瓶 380 元( 1 瓶售價190 元) 12 ANGFA 絲凱露D 實力派美萌眼線液( 黑色) 0.56ML 壹支 580元 13 ANGFA 絲凱露D 實力派美睫精華液6ML 壹瓶 620元 14 ANGFA 絲凱露D 實力派美睫精華液-KITTY 壹瓶 620元 15 ANGFA 絲凱露D 實力派美萌睫毛膏( 咖啡色) 6ML 壹支 650元